【裁判字號】    97,交易,58
【裁判日期】    970606
【裁判案由】    公共危險等
【裁判全文】
臺灣新竹地方法院刑事判決              97年度交易字第58號
公  訴  人  臺灣新竹地方法院檢察署檢察官
被      告  丙○○
上列被告因公共危險等案件，經檢察官提起公訴（97年度偵緝字
第122 號），本院依簡式審判程序判決如下：
    主  文
丙○○犯不能安全駕駛動力交通工具罪，處有期徒刑月，如易
科罰金，以新臺幣壹仟元折算壹日；又犯過失傷害罪，處有期徒
刑月，如易科罰金，以新臺幣壹仟元折算壹日。應執行有期徒
刑伍月，如易科罰金，以新臺幣壹仟元折算壹日。
    事實及理由
壹、構成犯罪事實：
    丙○○明知服用酒類或其他相類之物後，將使其駕駛車輛時
    之注意力減低、反應能力變慢，而危及其他用路人之行車往
    來安全，竟於民國96年8 月6 日晚上7 時許，在新竹縣湖口
    鄉○○路某處，飲用含有酒精成份之啤酒7 瓶，已達不能安
    全駕駛動力交通工具之狀態後，仍於同日晚上8 時許，騎乘
    車牌號碼HIH-125 號重型機車，沿新竹縣湖口鄉○○路由南
    往北行駛欲返回宿舍，嗣於同日晚上8 時47分許，行經新竹
    縣湖口鄉○○路○ 段225 號前，本應注意機車行駛時，駕駛
    人應注意車前狀況，並隨時採取必要之安全措施，以避免危
    險之發生，而依當時之天候晴、夜間無照明、路面乾燥、無
    缺陷、亦無障礙物之柏油路面，且視距良好等情，客觀上亦
    無不能注意之情事，仍貿然於酒後騎乘機車，適其前方同向
    有行人乙○○往前步行，丙○○因其酒後注意力減低、反應
    能力變慢，而已達不能安全駕駛情狀，加以並未警戒前方人
    車動態，竟自後撞擊同向步行在同路段外側之乙○○，致使
    乙○○受有頭部外傷併顱內出血、左胸挫傷併血胸、左側第
    六肋骨骨折、四肢挫傷等傷害，丙○○亦倒地而受有輕傷，
    經警據報前往處理，將丙○○送醫救治，並於同日晚上9 時
    35分許，在醫院抽血檢測其酒精濃度為366.4mg/dL，換算呼
    氣酒精濃度為每公升1.83毫克，始悉上情。
貳、程序方面：
    本件被告丙○○所犯不能安全駕駛動力交通工具、過失傷害
    等罪，非死刑、無期徒刑、最輕本刑為3 年以上有期徒刑之
    罪，或高等法院管轄第一審之案件，被告於本院準備程序進
    行中，就被訴事實為有罪之陳述，經本院認合於刑事訴訟法
    第273 條之1 第1 項之規定，裁定進行簡式審判程序，此合
    先敘明。
、認定犯罪事實所根據的證據及理由：
一、被告丙○○於警局詢問時、檢察官偵查中之供述，及本院準
    備程序、簡式審判程序訊問時之自白。
二、告訴代理人即被害人之子甲○○於本院簡式審判程序中之指
    訴。
三、新竹縣政府警察局竹北分局道路交通事故現場圖、道路交通
    事故調查報告表各1 份及現場照片23幀在卷可證。
四、國泰綜合醫院新竹分院診斷證明書1 份附卷可查。
五、酒精測定紀錄表、刑法第185 條之3 案件測試觀察紀錄表及
    新竹縣警察局舉發違反道路交通管理事件通知單影本各1 紙
    附卷可憑。
肆、論罪科刑的理由：
一、按行為後法律有變更者，適用行為時之法律。但行為後之法
    律有利於行為人者，適用最有利於行為人之法律，刑法第2
    條第1 項定有明文。經查，本件被告行為後刑法第185 條之
    3 業於97年1 月2 日修正公布，並於同月4 日施行；被告行
    為時刑法第185 條之3 規定：「服用毒品、麻醉藥品、酒類
    或其他相類之物，不能安全駕駛動力交通工具而駕駛者，處
    1 年以下有期徒刑、拘役或3 萬元以下罰金（罰金之貨幣單
    位改為新臺幣，並提高為3 倍）」；修正後之刑法第185 條
    之3 則規定：「服用毒品、麻醉藥品、酒類或其他相類之物
    ，不能安全駕駛動力交通工具而駕駛者，處1 年以下有期徒
    刑、拘役或科或併科15萬元以下罰金」。是修正後，刑法第
    185 條之3 之服用酒類不能安全駕駛動力交通工具而駕駛罪
    ，除將罰金刑最高額上限由新臺幣9 萬元提高至新臺幣15萬
    元外，並增訂併科罰金主刑之規定，比較修正前、後之刑法
    第185 條之3 ，自以行為時即修正前之規定較有利被告，爰
    依刑法第2 條第1 項前段規定，適用修正前刑法第185 條之
    3 論處。
二、論罪：
（一）被告丙○○所為，係犯修正前刑法第185 條之3 服用酒類
      不能安全駕駛動力交通工具而駕駛罪、刑法第284 條第1
      項前段之過失傷害罪。
（二）數罪併罰：被告所犯上開2 罪，犯意各別、行為互殊，罪
      名亦不相同，應予以分別論罪，合併處罰之。
（三）刑罰加重事由（道路交通管理處罰條例）：按汽車駕駛人
      ，酒醉駕車，因而致人受傷，依法應負刑事責任者，加重
      其刑至2 分之1 ，道路交通管理處罰條例第86條第1 項定
      有明文。被告酒醉騎乘機車，有上開酒精測定紀錄表1 紙
      附卷可查，是其因而致乙○○受傷，係依法應負過失傷害
      刑事責任者，是就過失傷害罪部分，即應予加重其刑至2
      分之1 。
三、科刑：審酌被告於服用酒類不能安全駕駛動力交通工具之情
    形下，竟駕駛動力交通工具，無視法規禁令及其他道路使用
    人之安危；又違反道路交通安全規則，未注意車前狀況之過
    失程度，及被害人乙○○所受之傷勢、犯罪所生之危害，犯
    罪後雖坦承犯行，然未能與被害人達成民事和解之態度等一
    切情狀，分別就所犯上開2 罪各量處如主文所示之刑，並定
    其應執行之刑及諭知易科罰金之折算標準，以示懲儆。
伍、適用法律依據：
一、程序法方面：依刑事訴訟法第273 條之1 第1 項、第299 條
    第1 項前段。
二、實體法方面：道路交通管理處罰條例第86條第1 項，刑法第
    2 條第1 項前段、第284 條第1 項前段、第41條第1 項前段
    、第51條第5 款，修正前刑法第185 條之3 ，刑法施行法第
    1 條之1 第1 項、第2 項，判決如主文。
本案經檢察官郭進昌到庭執行職務。
中    華    民    國    97    年    6     月    6     日
                  刑事第四庭法  官  馮俊郎
以上正本證明與原本無異。
如不服本判決，得自收受送達之日起10日內，向本院提起上訴。
上訴書狀應敘述具體理由。上訴書狀未敘述上訴理由者，應於上
訴期間屆滿後20日內補提理由書狀於本院（均須按他造當事人之
人數附繕本）「切勿逕送上級法院」。
中    華    民    國    97    年    6     月    6     日
                            書記官  鄧雪怡
附錄本案論罪科刑實體法條全文：
＊修正前刑法第185 條之3 ：
服用毒品、麻醉藥品、酒類或其他相類之物，不能安全駕駛動力
交通工具而駕駛者，處1 年以下有期徒刑、拘役或3 萬元以下罰
金。（罰金之貨幣單位改為新臺幣，並提高為3 倍）
＊刑法第284 條第1 項：
因過失傷害人者，處6 月以下有期徒刑、拘役或500 元以下罰金
。致重傷者，處1 年以下有期徒刑、拘役或500 元以下罰金。（
罰金之貨幣單位改為新臺幣，並提高為30倍）


司法院資訊處製作；財團法人民間司法改革基金會備份。
